ACORDAO-COMPLETO-2361075

ACÓRDÃO DE RELAÇÃO

ACÓRDÃO DE RELAÇÃO 4973/2019 ATA 23/2019 - SEGUNDA CÂMARA

Acórdão 4973/2019-TCU-Segunda Câmara
Os Ministros do Tribunal de Contas da União, reunidos em Sessão de 2ª Câmara, ACORDAM, por unanimidade, com fundamento nos arts. 1º, V, e 39, II, da Lei nº  8.443, de 1992, e nos arts. 1º, VIII, 143, II, 259, II, e 260, § 1º, do Regimento Interno do TCU, aprovado pela Resolução nº 246, de 2011, em considerar legais para fins de registro os atos de concessão de pensão militar relacionados no item 1.1 deste Acórdão, de acordo com os pareceres emitidos nos autos:
1. Processo TC-Processo 013.391/2019-4 (PENSÃO MILITAR) 
	1.1. Interessados: Adelaide Maria Baccin de Oliveira (CPF XXX.868.400-XX) ; Betânia Maria Rodrigues Goncalves (CPF XXX.798.310-XX) ; Herony de Oliveira Bernsts (CPF XXX.103.790-XX) ; Iara Regina Jacks (CPF XXX.964.400-XX) ; Jadete Rodrigues Goncalves (CPF XXX.500.640-XX) ; Jeanine Goncalves Martins (CPF XXX.356.204-XX) ; Lourdes da Costa Knapp (CPF XXX.048.830-XX) ; Marcia Teresinha da Cruz Fernandes (CPF XXX.407.460-XX) ; Maria Celia de Vargas (CPF XXX.003.930-XX) ; Maria Mercedes Montenegro de Oliveira Fagundes (CPF XXX.585.610-XX) ; Maria da Graça Bernsts Tronchoni (CPF XXX.745.700-XX) ; Maria de Fatima Porto Bernsts (CPF XXX.832.650-XX) ; Maria do Carmo de Borba Boldori (CPF XXX.175.940-XX) ; Mary Ley Garcia de Borba (CPF XXX.783.820-XX) ; Nerci da Costa Felten (CPF XXX.243.249-XX) ; Neuza Eliza Baccin (CPF XXX.250.330-XX) ; Paula Dora dos Santos Nunes (CPF XXX.110.700-XX) ; Plácida Portela Mendes (CPF XXX.633.601-XX) e Raquel Teresinha Mendes da Silva (CPF XXX.142.240-XX) .
	1.2. Órgão: Ministério da Defesa – Comando do Exército (vinculador) .
	1.3. Relator: Ministro-Substituto André Luís de Carvalho.
	1.4. Representante do Ministério Público: Procurador Sergio Ricardo Costa Caribé.
	1.5. Unidade Técnica: Secretaria de Fiscalização de Pessoal (Sefip) .
	1.6. Representação legal: não há.
	1.7. Determinações/Recomendações/Orientações: não há.

Segunda Câmara

Ministério da Defesa - Comando do Exército (vinculador).

Adelaide Maria Baccin de Oliveira (CPF XXX.868.400-XX); Betânia Maria Rodrigues Goncalves (CPF XXX.798.310-XX); Herony de Oliveira Bernsts (CPF XXX.103.790-XX); Iara Regina Jacks (CPF XXX.964.400-XX); Jadete Rodrigues Goncalves (CPF XXX.500.640-XX); Jeanine Goncalves Martins (CPF XXX.356.204-XX); Lourdes da Costa Knapp (CPF XXX.048.830-XX); Marcia Teresinha da Cruz Fernandes (CPF XXX.407.460-XX); Maria Celia de Vargas (CPF XXX.003.930-XX); Maria Mercedes Montenegro de Oliveira Fagundes (CPF XXX.585.610-XX); Maria da Graça Bernsts Tronchoni (CPF XXX.745.700-XX); Maria de Fatima Porto Bernsts (CPF XXX.832.650-XX); Maria do Carmo de Borba Boldori (CPF XXX.175.940-XX); Mary Ley Garcia de Borba (CPF XXX.783.820-XX); Nerci da Costa Felten (CPF XXX.243.249-XX); Neuza Eliza Baccin (CPF XXX.250.330-XX); Paula Dora dos Santos Nunes (CPF XXX.110.700-XX); Plácida Portela Mendes (CPF XXX.633.601-XX) e Raquel Teresinha Mendes da Silva (CPF XXX.142.240-XX).

ANDRÉ DE CARVALHO

não há.

Procurador Sergio Ricardo Costa Caribé.

PENSÃO MILITAR (PMIL)

Secretaria de Fiscalização de Pessoal (Sefip).